【裁判字號】    97,消債清,26
【裁判日期】    970806
【裁判案由】    清算事件
【裁判全文】
臺灣臺中地方法院民事裁定            97年度消債清字第26號
聲  請  人  甲○○
                      之1
債  權  人  國泰世華銀行股份有限公司
代  理  人  汪國華
債  權  人  台北富邦商業銀行股份有限公司
法定代理人  高朝陽
債  權  人  荷商荷蘭銀行股份有限公司(原台東區中小企銀)
法定代理人  經天瑞
債  權  人  渣打國際商業銀行股份有限公司
法定代理人  吳志偉
債  權  人  臺灣新光商業銀行股份有限公司
                        7、2.
法定代理人  梁成金
債  權  人  美商花旗銀行股份有限公司
法定代理人  利明獻
債  權  人  香港上海匯豐銀行股份有限公司
法定代理人  顧銳賢
債  權  人  聯邦商業銀行股份有限公司
法定代理人  李憲章
債  權  人  玉山商業銀行股份有限公司
法定代理人  黃永仁
上列當事人因消費者債務清理事件聲請清算，本院裁定如下：
    主  文
債務人甲○○自中華民國97年8月6日下午4時起開始清算程序，
並同時終止清算程序。
聲請程序費用計新台幣壹仟元，由聲請人即債務人甲○○負擔。
    理  由
一、按法院開始清算程序之裁定，應載明其年、月、日、時，並
    即時發生效力；債務人之財產不敷清償清算程序之費用時，
    法院應裁定開始清算程序，並同時終止清算程序，消費者債
    務清理條例第83條第1項、第85條第1項分別定有明文。
二、本件聲請人即債務人主張：其曾於民國95年間依照中華民國
    銀行公會會員辦理消費金融案件無擔保債務協商機制與金融
    機構成立協商，協商條件為月付新台幣（下同）15,165元，
    惟聲請人於協商後不幸遭逢車禍，造成骨折，修養期間無法
    上班，不得已只好藉由親友資助勉力繳納；其後雖復工，惟
    聲請人月收入僅約2萬餘元，而聲請人已離婚，須繳納房租
    每月5,000元，及獨力扶養二名子女，其中長子復罹有罕見
    肢體障礙，故聲請人無力繼續履行原協商條件，顯係因非可
    歸責於己之事由致履行有重大困難，而聲請人即使進行更生
    程序，仍難以負擔每月應繳金額，爰請求准予裁定開始清算
    。
三、經查：債務人所主張之上開事實，業據提出診斷證明書、房
    屋租賃、殘障手冊、財產及收入狀況說明書、財團法人金融
    聯合徵信中心當事人查詢個人資料 (信用報告)回覆書、協
    議書、無擔保債務還款計劃、稅捐機關95年、96年度各類所
    得及財產資料清單、銀行存褶等影本附卷為證，此外，本件
    又查無聲請人即債務人有消費者債務清理條例第6條第3項、
    第8條或第82條第2項所定駁回清算聲請之事由存在，則聲請
    人即債務人聲請清算，應屬有據。
四、再查，依據聲請人即債務人所提財產及收入狀況說明書所載
    ，其財產僅有存款45元，堪認債務人之財產應不敷清償清算
    程序之費用，自應裁定開始本件清算程序，並同時終止清算
    程序，爰裁定如主文
    。
中    華    民    國    97    年    8    月    6      日
                  臺灣臺中地方法院民事庭
                              法  官  吳幸芬
上為正本係照原本作成
開始清算程序之裁定不得抗告，如不服同時終止清算程序之裁定
或命負擔國庫墊付費用之裁定，應於裁定送達後10日內，以書狀
向本院提出抗告，並繳納抗告費新臺幣1千元
中    華    民    國    97    年    8    月    6      日
                              書記官  廖素論


司法院資訊處製作；財團法人民間司法改革基金會備份。
